# 请教：过渡期损益安排条款对合并范围的影响

提问人：lixicheng1919 时间：2017-11-06 19:23:44
背景 1 ： 2017 年 4 月，A公司以 2016 年 12 月 31 日为基准日，对持股60%的子公司B开展审计评估工作，拟以减资形式清理对A公司的股权投资。 2017 年 11 月 30 日，经B公司及各有关股东方同意签署的减资协议，协议中关于过渡期损益的安排约定“过渡期损益由减资后股东享有或承担，与A公司无关，过渡期为审计评估基准日即 2016 年 12 月 31 日至减资协议签署日”。 在减资协议签署日前，A公司仍然负责B公司的经营业务，并能够决定B公司的主要经营决策。
背景 2 ： C公司系A公司全资子公司，A公司以 2016 年 12 年 31 日为基准日进行审计评估，并通过股权交易市场公开转让股权，A公司于2017 年 11 月 30 日与D公司签订股权转让协议，协议约定，过渡期损益由受让方D公司享有或承担，与A公司无关，过渡期为审计评估基准日即 2016 年 12 月 31 日至股权转让协议签署日”。
在股权转让协议签署日前，A公司仍然负责C公司的经营业务，并能够决定C公司的主要经营决策。
问题： 根据准则规定，纳入合并报表以控制为条件，达到控制需满足三个条件，即： （ 1 ）投资方拥有对被投资方的权力； （ 2 ）通过参与被投资方的相关活动而享有可变回报； （ 3 ）有能力运用对被投资方的权力影响其回报金额。
从案例看，A公司虽然仍拥有对B公司及C公司的权利，减资协议或股权转让协议中关于过渡期损益的约定，是否导致不满足第二条“通过参与被投资方的相关活动而享有可变回报”（A公司已不能享有或承担过渡期的损益），或者说过渡期损益的约定仅仅是对股权处置价款的约定事项，并不影响合并范围的确定？
即A公司是否应将B 公司及C公司 2017 年1-11月份的财务报表纳入合并报表范围？

回答人：chenyiwei
此处所涉及的过渡期损益安排约定，都是以“完成股权转让”作为其生效和实现的前提。如果未完成股权转让，则这样的过渡期安排也就失去了意义。也就是说，在实际完成处置之前，该过渡期损益安排实际并未生效。所以，不能以此类过渡期损益安排作为认定原大股东在过渡期内已丧失对被投资企业控制权的理由。